【裁判字號】    90,上易,328
【裁判日期】    900221
【裁判案由】    賭博
【裁判全文】
臺灣高等法院刑事判決                  九十年度上易字第三二八號
    上  訴  人  臺灣宜蘭地方法院檢察署檢察官
    被      告  甲○○
    選任辯護人  陳倉富
    被      告  丙○○
                乙○○
右上訴人因被告賭博案件，不服臺灣宜蘭地方法院，八十九年度易字第四六八號，中
華民國八十九年十一月二十七日第一審判決（起訴案號：臺灣宜蘭地方法院檢察署八
十八年度偵字第三七九０號）提起上訴，本院判決如左：
    主    文
上訴駁回。
    理    由
一、公訴意旨略以：被告甲○○自民國八十八年六月間起，受僱在宜蘭縣礁溪鄉○○
    路二十六號「礁溪遊藝場」電動玩具店，擔任開分、洗分及兌換現金工作，知該
    店設有賭博性電動玩具，竟與經營該店之趙松輝（已死亡）及鄭三郎，共同基於
    常業犯意，與不特定之人士賭博財物，並賴此為生而以之為常業。迨至八十八年
    十月四日晚上八時三十五分許，適被告即賭客丙○○、乙○○等人在上址賭博財
    物時當場為警查獲，並扣得電動賭博機具水果盤及麻將台十五台（公訴人誤載為
    ＩＣ板十五只）、賭資新台幣（下同）一萬二千四百元、積分券一張、代幣一百
    枚等物，因認被告林亞枚涉犯刑法第二百六十七條之常業賭博罪嫌、被告乙○○
    、丙○○涉犯刑法第二百六十六條第一項之賭博罪嫌等語。
二、訊據被告甲○○等三人均堅決否認有右揭賭博犯行，辯稱：現場並未賭博，客人
    所得之分數不可換現金，僅得兌換積分券，如果不玩可以把積分券帶回去等語。
    查被告丙○○始終否認積分可兌換現金，並稱其均帶積分券來玩電動玩具。被告
    甲○○及乙○○之警訊筆錄雖均記載積分可兌換現金，惟甲○○及乙○○於偵審
    中均否認曾有可兌換現金之供述，原審擬依法勘驗警訊之錄音帶，奈移送之警察
    機關卻函稱因錄音機器損壞致錄音失效，致無法與警訊筆錄之記載比對。按司法
    警察官或司法警察訊問犯罪嫌疑人，應全程連續錄音，茲既因故錄音失效，無從
    比對，即無從證明甲○○及乙○○之警訊記載為真實，自不能以該記載為認定被
    告等有賭博財物之事實。次查警員曾當場在乙○○身上查獲該「礁溪遊藝場」之
    積欠券（五千分）一張，如其可兌換現金，何乙○○卻留存積分券，亦可見被告
    等所稱只可兌換積分券，應非虛言。而被告甲○○於原審復提出該遊藝場平常使
    用之各式積分券多張為證，各積分券均載明積分券不得兌換現金，本件為警查獲
    時，警員只在乙○○身上查出積分券一張，有搜索扣押證明筆錄可按，警員並未
    翔實搜證，致未發見該店另有積分券，公訴人上訴意旨指被告等嗣後偵查中所述
    果為真實，何僅有積分券一張，明係誤會。而況案發之日警員並未查獲被告等有
    賭博兌換現金之行為，亦未查獲究於何時有何些賭客以積分券兌得現金，甲○○
    、乙○○警訊筆錄之記載又有前述瑕疵，顯已欠缺充分證據可資證明。扣案電動
    玩具、現金、積分券、代幣等物為該店經營電動玩具，及顧客遊戲電動玩具之工
    具，既未有兌換現金之事證，即未有以現金等財物輸贏為賭注之賭博犯行。原審
    為無罪之諭知，即無不合，公訴人上訴意旨，仍執起訴意旨指摘原判決不當為無
    理由，應予駁回。
據上論斷，應依刑事訴訟法第三百六十八條，判決如主文。
本案經檢察官陳明光到庭執行職務。
中    華    民    國      九十    年      二        月      二十一      日
                            臺灣高等法院刑事第十八庭
                                審判長法  官  吳      敦
                                      法  官  吳  明  峰
                                      法  官  林  陳  松
右正本證明與原本無異。
不得上訴。
                                      書記官  李  麗  花
中    華    民    國      九十    年      二        月      二十二      日


司法院資訊處製作；財團法人民間司法改革基金會備份。
